【裁判字號】    89,訴,1797
【裁判日期】    891019
【裁判案由】    重傷害
【裁判全文】
臺灣高雄地方法院刑事判決                        八十九年度訴字第一七九七號
    公  訴  人  臺灣高雄地方法院檢察署檢察官
    被      告  丙○○
右列被告因重傷害案件，經檢察官提起公訴（八十九年度偵字第三一五四號），乙○
判決如左：
    主  文
丙○○無罪。
    理  由
一、公訴意旨詳如附件之起訴書。
二、按犯罪事實應依證據認定之，無證據不得推定其犯罪事實，刑事訴訟法第一百五
    十四條定有明文。又按告訴人之告訴，係以使被告受刑事訴追為目的，是其陳述
    是否與事實相符，仍應調查其他證據以資審認，最高法院五十二年台上字第一三
    ００號刑事判例著有明文。
三、本件告訴人甲○○雖迭於警、偵訊及乙○審理時均指訴被告於起訴書所載時地出
    拳毆打伊，且持酒瓶打其頭部，酒瓶破裂後後復持之刺其右眼，致其右眼眼球破
    裂併眼球後異物、鼻淚管斷裂、上下眼瞼斷裂，經送醫治療後右眼仍失明云云，
    並提出診斷證明書為證。惟訊之被告堅決否認有上開傷害犯行，辯稱：告訴人甲
    ○○當時叫伊烤二條香腸給他吃，算是保護費，伊就烤二條給他，但後來甲○○
    突然自身後抓住其衣領，伊推開他，結果因甲○○抓住伊衣領，二人乃一起倒下
    ，剛好撞到旁邊桌子，桌子倒下，其上酒瓶掉落打傷甲○○的眼睛，伊沒有出手
    毆打甲○○等語。經查當時在場之證人丁○○於偵查及審理中均證稱：有看到告
    訴人與被告爭吵，告訴人從被告身後揪住被告衣領部分，被告轉身，二人均未站
    穩碰到桌子，並且跌到地上，酒瓶亦掉下來掉到告訴人臉上，後來他就流血了，
    他們二人倒在地上雖有拉扯，但沒有看到被告打告訴人等語（見八十九年三月二
    十二日偵查筆錄、八十九年九月二十一日審判筆錄），證人己○○亦證稱：當晚
    告訴人喝醉酒，有看到告訴人抱住被告，推來推去，二人均倒到地上，結果瓶子
    （酒瓶）亦掉下去，沒有看到被告用酒瓶刺告訴人等語（見八十九年三月二十二
    日偵查筆錄），證人戊○○另證稱：當時告訴人有叫被告烤二條香腸來吃保護費
    ，但二人如何爭吵拉扯，因其二人背對著伊，伊未看到，但二人倒在伊桌上，桌
    子與酒瓶均翻倒，伊就去洗手間，出來後救護車就來了等詞，互核證人之證言，
    與被告所辯情詞大致相符，足認告訴人係與被告爭執拉扯，二人因站不穩而跌倒
    ，先碰到桌子再跌到地上，告訴人恰為自桌上掉落之酒瓶刺及右眼，而致右眼失
    明。告訴人片面指訴被告以酒瓶毆打伊並以破酒瓶刺其右眼云云，因乏直接或間
    接證據可資認定其指訴之真實性，尚難僅憑其指訴即遽認被告有上開犯行。
四、再按刑法上之加重結果犯，以行為人對於加重結果之發生能預見為其成立要件。
    所謂能預見，係指行為人在客觀上具有預見可能性之能力而言，與主觀上有無預
    見之情形不同。本件被告固與告訴人有口角拉扯之情形，惟二人事後均因重心不
    穩而跌倒，撞到桌子再跌到地上，告訴人恰為桌上掉落之酒瓶刺及右眼，致右眼
    失明等情，純屬巧合之偶然事件，衡諸常情，被告與告訴人拉扯之際，對上開情
    事之發生，客觀上應無預見之可能性。準此，被告之拉扯行為與告訴人所受之重
    傷害間即無加重結果犯之關係，公訴人認被告係犯傷害致重傷罪，容有誤會。另
    查刑法第二百七十七條第一項之普通傷害罪為結果犯，必被害人因行為人之傷害
    行為而有傷害之結果發生，始足成立，此觀該罪並無處罰未遂犯之規定自明。本
    件被告雖有與告訴人間發生爭執拉扯之行為，惟依告訴人提出之診斷證明書，並
    無因拉扯所受之傷害情事，依上開說明，被告之行為即不構成傷害罪，亦難以該
    罪相繩。此外，乙○復查無其他事證足認被告有告訴人或公訴人所指訴之犯行，
    應諭知無罪之判決。
據上論斷，應依刑事訴訟法第三百零一條第一項，判決如主文。
本案經檢察官蔡麗宜到庭執行職務。
中    華    民    國    八十九    年      十      月      十九        日
                                  臺灣高雄地方法院刑事第六庭
                                      法  官    趙家光
右正本證明與原本無異。
如不服本判決，應於判決送達後十日內，向乙○提出上訴狀。
                                      書記官    董明惠
中    華    民    國    八十九    年      十      月      十九        日


司法院資訊處製作；財團法人民間司法改革基金會備份。
